最　高　行　政　法　院　判　決　　　　　　　　　　九十三年度判字第四五三號
　　上　訴　人　民生行股份有限公司
　　代　表　人　甲○○
　　訴訟代理人　乙○○
　　被 上訴 人　經濟部智慧財產局
　　代　表　人　丙○○
　　參　加　人　荷蘭商．法倫提諾環球公司（Valentino Globe B.V.）
　　代　表　人　H.J.布蘭登.
　　訴訟代理人　蔡瑞森　律師
　　　　　　　　陳長文　律師
右當事人間因商標異議事件，上訴人對於中華民國九十一年十一月六日臺北高等行政
法院九十年度訴字第六一九八號判決，提起上訴，本院判決如左：
　　主  文
上訴駁回。
上訴審訴訟費用由上訴人負擔。
　　理  由
一、本件上訴人主張：上訴人於民國（下同）八十八年十二月三日以「Ｖ及圖」商標
    （下稱系爭商標）（如附圖一）作為其註冊第八二二六二四號商標之聯合商標，
    指定使用於商標法施行細則第四十九條所定商品及服務分類表第二十五類之服飾
    用皮帶、襪子、褲襪、吊襪帶、圍裙、尿布、圍巾、頭巾、領帶、浴帽、涼帽、
    雨帽、便帽、遮陽帽、服飾用及禦寒用手套、各種男女服裝及童裝、胸罩束褲、
    睡衣、浴袍、泳裝、內衣、內褲、衛生衣褲、雨衣、各種男女鞋及童鞋、雨鞋等
    商品，向被上訴人申請註冊，經其核列為審定第九三四一一六號聯合商標。嗣被
    上訴人以系爭商標與參加人荷蘭商．法倫提諾環球公司據以異議之註冊第四五四
    三六一號「V Logo」商標圖樣（下稱據以異議商標）（如附圖二）構成近似，有
    違行為時商標法第三十七條第七款之規定為由，撤銷上訴人系爭商標之審定。查
    審究商標近似與否，應就通體觀察，總括其文字、圖形、記號或聯合式與其所施
    顏色予以認定，不能僅取其中構成商標之某一部分予以單獨判斷，系爭商標圖形
    係以法國國旗為設計基礎而成之藍白紅相間長方格幾何圖形，於中間之長方格附
    加一「Ｖ」字樣之圖形，乃為表彰其品牌設計師「Valentino Conpeau 」之所屬
    國─法國之自由、平等、博愛，其構圖鮮明，更將上訴人之特殊巧思表露無疑，
    反觀據以異議商標，僅為英文字母Ｖ外加一方形框框之圖樣。兩相對照，據以異
    議商標僅為單純之「Ｖ」圖形，附加一簡單線條外框；二者之圖形不僅構圖意匠
    差異甚大，予人印象亦屬可分，應不屬構成近似之商標，故應無行為時商標法第
    三十七條第七款規定適用之餘地，原處分及訴願決定，均有未合，請判決予以撤
    銷等語。
二、被上訴人於本審未提出任何答辯。
三、參加人參加意旨略謂：系爭商標圖樣係由「Ｖ」字母置於藍白紅三色組合長方圖
    形所組成，該Ｖ字母置於中間明顯位置，與據以異議之「V Logo」商標圖樣相較
    ，兩者均有引人注意之「Ｖ」字圖，異時異地隔離觀察，外觀及觀念上難謂無使
    人產生混同誤認之虞，應屬構成近似之商標。又據以異議商標係參加人所首創，
    復於全球各地包括中華民國加以廣泛使用，該商標所表彰之商品信譽堪認已廣為
    我國相關事業及消費者所普遍認知，應為著名之商標，上訴人以構圖意匠相彷之
    Ｖ字設計圖作為系爭商標圖樣主要部分之一申請註冊，客觀上難謂無使購買人對
    其所表彰之商品來源或產銷主體產生混淆誤認之虞，而有行為時商標法第三十七
    條第七款規定之適用等語。
四、原審斟酌全辯論意旨及調查證據之結果，以：查系爭聯合商標與據以異議商標，
    兩者圖樣上均有一大寫外文字母Ｖ，明顯置於圖中，兩側則分別以長方形條或橢
    圓形括弧圍繞，整體觀之，難謂無致混同誤認之虞，應屬構成近似之商標。又「
    V Logo」商標係參加人所首創使用於表彰其衣服、冠帽、領帶、皮件、旅行袋等
    商品，除已在世界各國獲准註冊，在我國自七十八年起亦已取得註冊第四五四三
    六一號及第五七五四五九號商標專用權，參加人之「V Logo」商標之商品，均係
    出自義大利設計名師「Valentino Garavani」之手，其設計之產品頗受世人所喜
    愛，屢為報章雜誌所報導，參加人亦經常於著名雜誌刊登廣告，並在我國各大百
    貨公司及飯店之名品商店陳列銷售，有參加人所檢送之多件商標異議審定書影本
    及有關據以異議商標使用之相關證據資料可稽，該商標所表彰之商品信譽堪認已
    廣為我國相關事業及消費者所普遍認知，應為著名之商標，從而上訴人以構圖意
    匠相彷之Ｖ字設計圖作為系爭聯合商標圖樣主要部分之一申請註冊，客觀上難謂
    無使相關商品購買人對其所表彰之商品來源或產銷主體產生混淆誤認之虞，自有
    行為時商標法第三十七條第七款規定之適用。被上訴人所為系爭商標之審定應予
    撤銷之處分，訴願決定予以維持，均無不合。因將原決定及原處分予以維持，駁
    回上訴人之訴。
五、按商標圖樣相同或近似於他人著名之商標或標章，有致公眾混淆誤認之虞者，不
    得申請註冊。而商標圖樣之近似，以具有普通知識經驗之購買人，於購買時施以
    普通所用之注意，有無混同誤認之虞判斷之。又所稱著名之商標或標章，指有客
    觀證據足以認定該商標或標章已廣為相關事業或消費者所普遍認知者而言，為行
    為時商標法第三十七條第七款暨同法施行細則第十五條第一項及第三十一條第一
    項所明定。本件參加人所首創使用於衣服、皮件、旅行袋等商品上之「V Logo」
    商標除已在世界各國獲准註冊，在我國亦已註冊取得商標專用權，該商標所標示
    之商品為世人所喜愛，固屢為報章雜誌所報導，且參加人為促銷產品，更廣為刊
    登廣告，我國有關商店亦有陳列銷售該商標商品，有參加人所提證據資料可稽，
    則該據以異議之商標應屬著名之商標，而上訴人以構圖意匠相彷之Ｖ字設計圖作
    為系爭聯合商標圖樣主要部分之一申請註冊，則一般購買人於購買時，如僅施以
    普通所用之注意，就二商標所表彰之商品，難免有混同誤認之虞，自有行為時商
    標法第三十七條第七款規定之適用，原審將原決定及原處分均予維持，駁回上訴
    人之訴，核無違誤。上訴論旨，復就原審採證認事之職權行使，指摘其不當，聲
    明廢棄原判決，非有理由，應予駁回。
六、據上論結，本件上訴為無理由，爰依行政訴訟法第二百五十五條第一項、第九十
    八條第三項前段，判決如主文。
中　　華　　民　　國　　九十三　　　年　　　四　　　　月　　二十二　　　日
                    最 高 行 政 法 院  第 二 庭
                                審 判 長 法  官　　　葉　振　權
                                         法  官      林　清　祥
                                         法  官　　　姜  仁  脩
                                         法  官　　　劉　鑫　楨
                                         法  官　　　吳　明　鴻
右  正  本  證  明  與  原  本  無  異
　　　　　　　　　　　　　　　　　　　　 法院書記官　王  福  瀛
中　　華　　民　　國　　九十三　　　年　　　四　　　　月　　二十六　　　日
